DAIANE CASSOL

EMAIL: cassol.daia@gmail.com

ENDEREÇO: Avenida Júlio de Castilhos, 464/ap 51. Caxias do Sul/RS.

TEL: +55 (54) 98111-3603

LINKEDIN: https://www.linkedin.com/in/daianecassol/

Perfil =

Engenheira Civil graduada pela Universidade Federal do Rio Grande e Pós-graduada em Engenharia de Segurança pela Faculdade da Serra Gaúcha, possui experiência em execução de obras de infraestrutura, tecnologia de concreto, dimensionamento de estruturas, além de ser a engenheira de segurança do trabalho responsável pelo grupo de empresas que atua como engenheira civil. Possui interesse nas áreas de construção civil e de segurança do trabalho, com facilidade de trabalho em grupo, aprendizado e desenvolvimento de novas atividades. Disponibilidade para viagens.

Experiência Profissional

Anhanguera Educacional | 2019 (Atual) - Docente

Professora do curso de Engenharia Civil da Faculdade Anhanguera. Responsável pelas atividades acadêmicas de ensino nas disciplinas de estruturas de concreto armado, materiais de construção civil e fundações.

Concretos Florense | 2016 (Atual) - Engenheira Civil

Responsável técnica por três empresas do grupo. Projeto e execução de tubos de concreto rígidos e aduelas de concreto. Suporte técnico e realização do controle de qualidades do concreto, dos agregados e da produção através dos ensaios previstos nas normas vigentes. Análise dos resultados através de cálculos estatísticos, emissão de pareceres técnicos e intermediação com o cliente. Responsável pela área de segurança do trabalho das empresas, elaborando a documentação necessária, orientando e fiscalizando os colaboradores sobre prevenção de acidentes e segurança.

Universidade Federal do Rio Grande | 2014 - 2014 - Monitora

Monitora na disciplina de Resistência dos Materiais. Atividades acadêmicas de suporte ao ensino em Resistência dos Materiais. Auxílio no preparo e execução de aulas teóricas.

Pacto Engenharia e Consultoria | 2012 - 2013 - Estágio

Acompanhamento da gestão da obra Shopping Pelotas. Auxílio direto na construção civil, avaliando os projetos e a execução dos mesmos pelas empreiteiras. Desenvolvimento de arquivos no programa Excel e auxílio em ajustes de projetos no programa AutoCAD. Desenvolvimento de relatórios semanais sobre os serviços executados, custos e compras de materiais. Avaliação mensal das empreiteiras contratadas através de planilha eletrônica considerando as horas trabalhadas e a produção executada. Supervisão de segurança do trabalho na obra.

Universidade Federal de Rio Grande | 2011 – 2014 - Iniciação Científica

Desenvolvimento de projeto acadêmico sobre os postos pluviométricos do município de Rio Grande. Determinação de uma equação IDF (Intensidade, Duração e Frequência) utilizada no dimensionamento de obras hidráulicas.

Desenvolvimento de projeto acadêmico de simulação numérica da interação solo-estrutura em edifícios. Análise dos esforços das estruturas, após a consideração dos recalques no solo através de um software de recalques.

Formação Acadêmica

Pós-Graduação em Engenharia de Segurança do Trabalho | 2016 – 2018

Faculdade da Serra Gaúcha, FSG, Caxias do Sul, Brasil

Graduação em Engenharia Civil | 2010 - 2015

Universidade Federal do Rio Grande, FURG, Rio Grande, Brasil

Idiomas

Inglês Básico

Experiência Complementar

Curso Dimensionamento LVHF | 2018 - 2018

Curso de dimensionamento de linhas de vida com o Eng. Oziel Soares, Canoas, Brasil

Curso AutoCAD | 2011 - 2011

Curso básico de AutoCAD, Senac, Pelotas, Brasil.